# 请教陈版及各位老师，直接减免增值税

提问人：KGD789 时间：2017-10-15 10:06:22
《财政部、国家税务总局关于全面推开营业税改征增值税试点的通知》（财税〔 2016 〕 36 号）附件 3 《营业税改征增值税试点过渡政策的规定》明确了许多免征增值税的项目。另外，《财政部、国家税务总局关于延续支持农村金融发展有关税收政策的通知》（财税〔 2017 〕 44 号）规定，将金融机构农户小额贷款利息收入免征增值税的优惠政策延长到了 2019 年 12 月 31 日。符合条件的企业在享受免征增值税时，会计处理。 例如，某金融机构 2017 年 9 月取得农户小额贷款利息收入 100 万元。按照财税〔 2017 〕 44 号文件规定，可以免征增值税。会计应该如何处理呢？ 方法一：（单位：万元，下同） 借：银行存款 100 贷：主营业务收入 100 这样处理的理由是，增值税免征没有必要再核算销项税额。但是，这种做法显然是不正确的，没有核算减免税款。《财政部关于印发〈增值税会计处理规定〉的通知》（财会〔 2016 〕 22 号）规定，对于当期直接减免的增值税，应借记“应交税金——应交增值税（减免税款）”科目，贷记损益类相关科目。 方法二： 借：银行存款 100 应交税金——应交增值税（减免税款） 5.66 贷：主营业务收入 100 应交税金——应交增值税（销项税额） 5.66 此种处理方法，将减免的税款记入主营业务收入，好处是既核算了减免税款，又符合财会〔 2016 〕 22 号文件“贷记损益类相关科目”的规定。但是，《企业会计准则 14 号——收入》规定，收入指企业在日常活动中形成的、会导致所有者权益增加的、与所有者投入资本无关的经济利益的总流入。显然减免税款不属于日常活动形成的，不应计入主营业务收入。 方法三： 借：银行存款 100 贷：主营业务收入 94.34 应交税金——应交增值税（销项税额） 5.66 借：应交税金——应交增值税（减免税款） 5.66 贷：营业外收入 5.66 请教各位，直接减免的增值税应如何进行会计处理？

回答人：chenyiwei
依据税法规定直接免征的项目（免税项目，不能开具增值税专用发票的），应采用你说的第一种方法。如果是在征收环节免征或即征即退等（仍可开具增值税专用发票），则应采用你说的第三种方法，如软件企业增值税即征即退等。但在新的政府补助准则下，第三种情况不应计入营业外收入，而是其他收益。